Inventaris van het archief van de Vaartuigencommissie, 1922-1924 (1926)
Nationaal Archief, Den Haag
Vaartuigencommissie
1922-1926
merendeel 1922-1924
W26533
0.20 meter; 10 inventarisnummers.
Nationaal Archief, Den Haag
Vaartuigencommissie, 1922-1924 (1926)
Het archief van de Vaartuigencommissie (1922-1924; 1926) maakt onderdeel uit van een aantal kleinere archieven van afdelingen, diensten en commissies werkzaam op het terrein van verkeer en waterstaat. Het archief bestaat uit een zevental dossiers over de inrichting en werkwijze van de commissie inclusief het eindverslag. Daarnaast is er een overzicht van alle rijksvaartuigen met vermelding van de beheerder, de aard van het gebruik en suggesties voor reorganisatie.
Archiefvorming
Geschiedenis van de archiefvormer
Ingesteld door de Minister van Binnenlandse Zaken, voorzitter van de Raad van Ministers bij beschikking van 7 december 1922, No. 538a/Kabinet M.R.
Taak: onderzoek te doen in hoeverre een meer economisch gebruik der onder verschillende instellingen en administraties behorende rijksvaartuigen mogelijk is. Samenstelling:
W.C.J. Smit, voorzitter,
G.L. Heeris
A.R. van Loon
H.J. Lovink
W.F. van Meerendonk
A. Spanjer
J.G. Tinbergen
A.G. van Wieringen
C.J.Ph. Zaalberg
E.P. Weber, ambtelijk secretaris
Geschiedenis van het archiefbeheer
Het archief is op 1 juli 1987 door het Ministerie van Binnenlandse Zaken aan het Algemeen Rijksarchief overgedragen. De omvang bedraagt 0.1 m'.
De rechtstitel is (nog) onbekend
Inhoud en structuur van het archief
2.16
Selectie en vernietiging
Het archief is nog niet geselecteerd op voor vernietiging vatbare stukken.
Aanwijzingen voor de gebruiker
Openbaarheidsbeperkingen
Volledig openbaar.
Materiële beperkingen
Aanvraaginstructie
Openbare archiefstukken kunnen online worden aangevraagd en gereserveerd. U kunt dit ook via de terminals in de studiezaal van het Nationaal Archief doen. Om te kunnen reserveren dient u de volgende stappen te volgen:
U maakt een profiel aan op www.gahetna.nl, en logt vervolgens in
Via de archiefinventaris (alleen de beschrijvingen met rode nummers) selecteert u het gewenste archiefstuk door op de knop 'Reserveren' te klikken
In het volgende scherm geeft u aan op welke dag u het archiefstuk wilt inzien
Indien u zich bevindt in de studiezaal en een tafelnummer heeft ontvangen kunt u dit nummer vermelden. Als u geen tafelnummer heeft kunt u tafelnummer 777 laten staan
Vervolgens bevestigt u uw reservering door deze te versturen.
Verwant materiaal
Beschikbaarheid van kopieën
Beschrijving van de series en archiefbestanddelen
- Dossier 1: Voorgeschiedenis, 1922 - 1924; 1
- Dossier 2: Instelling en werkkring der commissie, 1922 - 1924; 2
- Dossier 3: Onderlinge correspondentie der commissie, 1923 - 1924; 3
- Dossier 7: Secretariaat der commissie, 1923 - 1924; 4
- Dossier 10: Declaraties, kosten, dienstreizen, 1922 - 1924; 5
- Dossier 14: Vacantiegeld secretaris, 1923; 6
- Dossier 23: Centraal toezicht rijksvaartuigen, 1924; 7
- Stukken betreffende het opstellen, drukken en verspreiden van het eindverslag van de commissie, 1924.; 8; 1 pak
- Overzicht van alle rijksvaartuigen, met vermelding van beheerder, aard van het gebruik en suggesties voor reorganisatie, z.d.; 9; 1 deel
- Briefwisseling met het Ministerie van Binnenlandse Zaken en Landbouw betreffende de overdracht van het archief van de commissie, 1926.; 10; 2 stukken